【裁判字號】    90,交抗,19
【裁判日期】    900213
【裁判案由】    違反道路交通管理處罰條例
【裁判全文】
臺灣高等法院刑事裁定                                九十年度交抗字第十九號
    抗  告  人
    即  異議人
    即受處分人  甲○○○
右抗告人因違反道路交通管理處罰條例案件，不服臺灣基隆地方法院中華民國八十九
年十一月二十八日裁定（八十九年度交聲第四十六號），提起抗告，本院裁定如左：
    主  文
抗告駁回。
    理  由
一、按汽車駕駛人飲酒後其吐氣所含酒精成分超過每公升０‧二五毫克以上者，不得
    駕車；又汽車駕駛人，酒精濃度過量，駕駛汽車者，處新台幣六千元以上一萬二
    千元以下罰鍰，並當場禁止其駕駛及吊扣其駕駛執照六個月，道路交通管理規則
    第一百十四條第二款、道路交通管理處罰條例第三十五條第一項第一款分別定有
    明文。
二、本件抗告人即異議人即受處分人甲○○○於民國八十九年八月二十二日凌晨二時
    二十一分許，酒後駕駛車號Ｍ二─五三一號營業小客車，在國道三號高速公路北
    向十二公里二百公尺處，為警查獲，經測得其吐氣所含酒精成分為每公升０‧五
０毫克。交通部公路局台北區監理所基隆監理站乃以基監字第裁四二─Ｚ000
    00000號裁決書，裁處受處分人罰鍰新台幣一萬二千元，並吊扣其駕駛執照
    六個月。
三、受處分人異議及抗告意旨略以：受處分人甲○○○於八十九年八月二十二日晚間
    與友人聚餐後，由朋友周金國駕駛車號Ｍ二─五三一號營業小客車，搭載受處分
    人，因周金國對手排檔車不習慣，擬改由受處分人駕駛，遂在國道三號高速公路
    北向十二公里二百公尺處換手，因受處分人不勝酒力，先在該處休息，並未駕車
    ，警察舉發不當，又受處分人以開營業用小客車為生，家中有高齡老母賴其工作
    維生，請免予吊扣駕照，並請傳喚證人周金國以查明當日實際情形云云。經查，
    抗告人於八十九年八月二十二日凌晨二時二十一分許，駕駛車號Ｍ二─五三一號
    營業小客車，在國道三號高速公路北向十二公里二百公尺處，為警查獲，經測得
    其吐氣所含酒精成分為每公升０‧五０毫克。受處分人於警開單告發時，並無異
    議，並簽名於警制舉發違反道路交通管理事件通知單，並有內政部警政署國道公
    路警察局第六隊八十九年九月二十一日（八九）公警國六刑字第一三０三三號函
    在卷可按。是受處分人酒後駕車自台北市至違規地點之違規事實，極為明確。另
    又行為人違法，即應依法受罰，其個人家屬因素不得因此解免其責任，本件事證
    已明，自無傳訊周金國之必要。
    原處分機關據以援引上開規定，裁處其罰鍰新台幣一萬二千元，並吊扣其駕駛執
    照六個月，並無不當。原審法院認抗告人對原處分機關裁決聲明異議無理由，裁
    定予以駁回，認事用法，均無不合。抗告人抗告意旨，仍執前詞，爭執原裁定不
    當，核無理由，應予駁回。
四、據上論斷，應依道路交通管理處罰條例第八十九條、刑事訴訟法第四百十二條，
    裁定如主文。
中    華    民    國     九十     年      二        月       十三       日
                              台灣高等法院刑事第五庭
                                  審判長法  官  曾  德  水
                                        法  官  楊  貴  雄
                                        法  官  趙  功  恆
右正本證明與原本無異。
不得再抗告。
                                        書記官  孫  佩  琳
中    華    民    國     九十     年      二        月       十三       日


司法院資訊處製作；財團法人民間司法改革基金會備份。
